【裁判字號】    90,易,213
【裁判日期】    900611
【裁判案由】    毒品危害防制條例
【裁判全文】
臺灣苗栗地方法院刑事判決                           九十年度易字第二一三號
    公  訴  人  臺灣苗栗地方法院檢察署檢察官
    被      告  甲○○原名林.
右列被告因違反毒品危害防制條例案件，經檢察官提起公訴（九十年度毒偵字第七七
號、第二六二號、第二九○號），本院判決如左：
               主  文
甲○○連續施用第二級毒品，累犯，處有期徒刑拾月。扣案之安非他命殘渣袋肆個沒
收。
               事  實
一、甲○○曾於民國八十五年七月二十九日因違反麻醉藥品管理條例案件，經法院判
    處有期徒刑三月，如易科罰金以三百元折算一日確定，並於八十六年二月四日執
    行完畢。又前因施用毒品案件，經依臺灣苗栗地方法院裁定送觀察、勒戒後，認
    無繼續施用毒品之傾向，由台灣苗栗地方法院檢察署檢察官以八十八年度偵字第
    一二○三號為不起訴處分確定。復再犯施用毒品案件，經臺灣苗栗地方法院裁定
    送觀察、勒戒後，認有繼續施用毒品之傾向，由臺灣苗栗地方法院裁定令入臺灣
    臺中戒治所強制戒治後，於八十九年四月二十日因認已無繼續施用毒品之傾向而
    停止戒治出所。詎甲○○復基於施用第二級毒品安非他命之概括犯意，分別於八
    十九年十月二十四日之前四日內、九十年二月十五日之前四日內，在不詳地點，
    連續施用第二級毒品安非他命多次，嗣分別於八十九年十月二十四日，甲○○因
    另案經警查獲，並採尿送驗及當日羈押在臺灣苗栗看守所時採尿送驗，及九十年
    二月十五日上午十一時許，在苗栗縣卓蘭鎮○街里○○路七十四號查獲，並當場
    扣得安非他命殘渣袋四個，且經警採尿送驗，均有安非他命之陽性反應，始悉上
    情。
二、案經臺灣苗栗看守所函送及苗栗縣警察局大湖分局報請台灣苗栗地方法院檢察署
    檢察官告偵查起訴。
    理  由
一、訊據被告甲○○矢口否認前揭犯行，並辯稱：伊自勒戒後即未再吸安非他命，但
    有吃中藥云云。惟查：被告為警查獲及在臺灣苗栗看守所所採尿液經送驗結果，
    均呈安非他命陽性及甲基安非他命陽性反應，此有法務部調查局檢驗通知書、私
    立中山醫學院附設孫中山先生紀念醫院藥物濫用檢測中心報告及苗栗縣衛生局煙
    毒尿液檢驗成績書各一紙附卷足憑，是其確有施用第二級毒品安非他命應無疑義
    。又被告前因施用毒品案件，經依本院裁定送觀察、勒戒後，認無繼續施用毒品
    之傾向，由台灣苗栗地方法院檢察署檢察官以八十八年度偵字第一二○三號為不
    起訴處分確定。復再犯施用毒品案件，經本院裁定送觀察、勒戒後，認有繼續施
    用毒品之傾向，由本裁定令入臺灣臺中戒治所強制戒治，於八十九年四月二十日
    停止戒治出所，其二犯毒品案件，並經台灣苗栗地方法院檢察署於八十八年十二
    月六日以八十八年度毒偵字第三九八號起訴，並經本院於八十九年十一月二十三
    日以八十九年度易字第二一二號判處有期徒刑七月，而於同年十二月二十八日確
    定，此有台灣高等法院檢察署刑事資料前科簡覆表、起訴書、電話紀錄及本院判
    決書附卷可考。雖被告係於八十八年十一月二日因二犯施用毒品案件，經本院裁
    定送入臺灣苗栗看守所附設觀察勒戒處所觀察、勒戒，其後因有繼續施用毒品傾
    向，即被送強制戒治，於八十九年四月二十日始因停止戒治付保護管束出所。惟
    本件被告施用第二級毒品之時間係出所後之八十九年十月二十四日之前四日內及
    九十年二月十五日之前四日內，在時間上已近一年，且其犯意已因觀察勒戒及戒
    治而中斷，二者間並無裁判上一罪之連續犯關係，顯見被告係另行起意，施用第
    二級毒品，是被告三犯施用第二級毒品之犯行，應堪認定    。
二、核被告所為，係犯毒品危害防制條例第十條第二項之罪。其先後多次施用第二級
    毒品之犯行，時間緊接，且所犯係犯罪構成要件相同之罪，顯係基於概括犯意為
    之，為連續犯並論以一罪，並依法加重其刑。再被告曾於民國八十五年七月二十
    九日因違反麻醉藥品管理條例案件，經法院判處有期徒刑三月，如易科罰金以三
    百元折算一日確定，並於八十六年二月四日執行完畢，此有台灣高等法院檢察署
    刑事資料前科簡覆表附卷可稽，其於五年以內再犯本件有期徒刑以上之罪，為累
    犯，依刑法第四十七條規定加重其刑。爰審酌被告前已有違反麻醉藥品管理條例
    前科，有上開刑案紀錄簡覆表可查，今再為施用，及其犯罪之動機、目的、手段
    ，犯罪所生之危害、犯罪後否認犯行態度不佳等一切犯罪情狀，量處如主文所示
    之刑。扣案之安非他命殘渣袋四個，係被告所有且供犯罪所用之物，依法宣告沒
    收。
據上論斷，應依刑事訴訟法第二百九十九條第一項前段，毒品危害防制條例第十條第
二項、刑法第十一條前段、第五十六條、第四十七條、第三十八條第一項第二款，判
決如主文。
本案經檢察官 戴 瑞 麒 到庭執行職務
中      華      民      國    九十    年      六      月     十一     日
                                     台灣苗栗地方法院刑事第一庭
                                            法  官   林  誌  誠
如不服本判決，應於送達後十日內，向本院提出上訴狀。
                                            書記官   蕭  榮  峰
中      華      民      國    九十    年      六      月     十一     日
附錄法條：
毒品危害防制條例第十條
施用第一級毒品者，處六月以上五年以下有期徒刑。
施用第二級毒品者，處三年以下有期徒刑。


司法院資訊處製作；財團法人民間司法改革基金會備份。
